【裁判字號】    98,審易,244
【裁判日期】    980703
【裁判案由】    竊盜等
【裁判全文】
臺灣新竹地方法院刑事判決             98年度審易字第244號
公  訴  人  臺灣新竹地方法院檢察署檢察官
被      告  乙○○
上列被告因竊盜等案件，經檢察官提起公訴（98年度偵字第1417
號、第2814號、98年度毒偵字第186 號），本院依簡式審判程序
判決如下：
    主  文
乙○○犯攜帶兇器竊盜罪，共三罪，均累犯，均處有期徒刑玖月
。又犯竊盜罪，共五罪，均累犯，均處有期徒刑伍月。又施用第
二級毒品，累犯，處有期徒刑伍月。應執行有期徒刑肆年。
    事實及理由
壹、構成犯罪事實：
一、乙○○分別出於為自己不法所有目的的犯罪意思，分別為下
    列行為：
（一）於民國97年6 月7 日上午8 時35分前之某時許，在臺北縣
      五股鄉○○路○ 段312 號之7 前，持足以攻擊人身，危害
      人生命、身體安全，在客觀上具有危險性可供兇器使用的
      螺絲起子1 支（未扣案），破壞車門鎖，再以接線方式啟
      動車輛，竊取海豐興業有限公司所有、由戊○○使用之車
      號8P－8456號中華牌銀色廂式自用小客貨車，得手後供己
      代步之用。嗣於同日上午10時50分許，經警在臺北縣新店
      市○○路○ 段85巷6 號前尋獲該車，經採取車內遺留之大
      瓶礦泉水瓶及毛巾進行DNA 比對後，發覺與乙○○唾液DN
      A-STR 型別相同，而查知上情。
（二）又於97年6 月7 日上午5 時30分前之某時許，在臺北縣新
      店市○○路○ 段85巷6 號前，持足以攻擊人身，危害人生
      命、身體安全，在客觀上具有危險性可供兇器使用的螺絲
      起子1 支（未扣案），破壞車門鎖，再啟動電動鎖，竊取
      庚○○所有之車號GA－7831號裕隆牌紅色自用小客車，得
      手後供己代步之用。嗣於同月16日上午11時50分許，經警
      在臺北縣淡水鎮○○街○ 段177 巷16號旁尋獲該車，經採
      取車內遺留之黑松飲料罐及煙蒂進行DNA 比對後，發覺與
      乙○○唾液DNA-STR 型別相同，而查知上情。
（三）又於97年6 月14日中午12時30分前之某時許，在苗栗縣公
      館鄉○○路75號前，持足以攻擊人身，危害人生命、身體
      安全，在客觀上具有危險性可供兇器使用的一字型螺絲起
      子1 支（未扣案），撬開壬○○所有之車號LT－0702號鈴
      木牌吉普式自用小客車車門鑰匙孔進入車內後，以上開一
      字型螺絲起子啟動電門鎖發動車輛而竊取之，得手後供代
      步之用。嗣於同月19日中午12時許，經警在臺北縣金山鄉
      ○○村○○路174 號沙珠灣海灘上尋獲該車，經採取車內
      遺留之可樂瓶及飲料茶瓶進行DNA 比對後，發覺與乙○○
      唾液DNA-STR 型別相同，而查知上情。
（四）又於97年10月1 日上午8 時前之某時許，在新竹市○區○○路世界高中大門旁停車格，以石頭敲破己○○所有之車
      號3895－RV號自用小客車右前車窗（毀損部分未據告訴）
      ，竊取車內之國際航電衛星導航1 臺、新臺幣（下同）80
      0 元及面額1,000 元SOGO禮券1 張。嗣經警據報採取車內
      前座點煙器上遺留之血跡進行DNA 比對後，發覺與乙○○
      唾液DNA-STR 型別相同，而查知上情。
（五）又於97年10月2 日上午7 時30分前之某時許，在新竹市○○路○ 段544 巷35號前，以石頭敲破辛○○所有之車號89
      30－ND號自用小客車右前車窗（毀損部分未據告訴），竊
      取車內PDA 配件、雷達偵測器及零錢約200 元。嗣經警據
      報採取該車右前車門內側及左前座椅上遺留之血跡進行DN
      A 比對後，發覺與乙○○唾液DNA-STR 型別相同，而查知
      上情。
（六）又於97年10月8 日上午8 時前之某時許，在新竹市○區○○○路2 號前，以石頭敲破陳閔媛所有、由甲○○使用之
      車號3786－JW號自用小客車右前車窗（毀損部分未據告訴
      ），竊取車內MIO 牌C710型號衛星導航1 台及回數票12張
      。嗣經警據報採取車內中央扶手置物箱內、右前座置物箱
      內遺留之血跡進行DNA 比對後，發覺與乙○○唾液DNA-ST
      R 型別相同，而查知上情。
（七）又於97年10月20日上午8 時前之某時許，在新竹市○區○○路1 段108 巷26弄26號旁空地，以石頭敲破丁○○所有
      之車號4581－FC號自用小客車右後車窗（毀損部分未據告
      訴），竊取丁○○車內回數票80張。又於上開時、地，以
      石頭敲破張寶方所有、由丙○○使用之車號6012－SN號自
      用小客車右後車窗（毀損部分未據告訴），竊取丙○○車
      內之回數票10張及600 元。嗣經警據報採取丙○○車內遺
      留之血跡衛生紙及結業證書上之血跡進行DNA 比對後，發
      覺與乙○○唾液DNA-STR 型別相同，而查知上情。
二、施用第二級毒品部分：
（一）乙○○前於87年12月間，因施用第二級毒品案件，經臺灣
      士林地方法院（下稱士林地院）以87年度毒聲字第1160號
      裁定送觀察、勒戒後，認無繼續施用毒品傾向，經臺灣士
      林地方法院檢察署檢察官（下稱檢察官）於88年1 月21日
      以87年度偵字第10095 號為不起訴處分確定。
（二）乙○○不知警惕，又於88年12月間，因施用第二級毒品案
      件，經士林地院以88年度毒聲字第2699號裁定送勒戒處所
      觀察、勒戒後，因認有繼續施用毒品之傾向，再經該院以
      89年度毒聲字第52號裁定令入戒治處所施以強制戒治1 年
      ，於89年1 月25日入所執行，嗣其強制戒治執行滿3 月後
      ，經戒治處所認無繼續戒治之必要，乃報由檢察官聲請該
      院以89年度毒聲字第1276號裁定停止戒治，於89年6 月28
      日因停止其處分之出監，所餘戒治期間付保護管束，然乙○○因於此期間內違反保護管束應遵守事項情節重大，嗣
      經該院以89年度毒聲字第1923號裁定撤銷停止戒治，於89
      年11月28日入所執行其殘餘戒治期日，嗣於90年6 月15日
      出所執行完畢；同時其本次非法施用第二級毒品之犯行，
      亦經士林地院於91年1 月9 日，以90年度易字第831 號判
      決，分別判處有期徒刑5 月、4 月，並經定應執行刑為有
      期徒刑7 月確定，其執行情形詳如下述累犯部分。
（三）乙○○竟不知警惕，於前開觀察勒戒處分執行完畢釋放後
      ，「5 年內再犯」施用毒品案件，並經法院判處罪刑確定
      後，復基於施用第二級毒品甲基安非他命的犯罪意思，於
      97年11月16日晚上7 時許，在新竹市○○路及慈雲路交叉
      口擺地攤處，以將甲基安非他命置於玻璃球吸食器內，再
      以火燒烤，吸其煙霧之方式，施用第二級毒品甲基安非他
      命1 次。嗣於97年11月17日凌晨3 時10分許，在新竹市○
      區○○路1 段108 巷1 弄內停車場，因另案為警查獲，經
      警於97年11月17日上午8 時20分許對乙○○採集尿液後送
      驗，結果呈安非他命、甲基安非他命陽性反應，始悉上情
      。
貳、認定犯罪事實所根據的證據及理由：
一、被告乙○○於警局詢問時、檢察官偵查中、本院準備程序及
    簡式審判程序訊問時之自白。
二、證人即被害人戊○○、庚○○、壬○○、己○○、辛○○、
    甲○○、丁○○、張寶方、丙○○於警詢時之證述。
三、壬○○自小客LT－0702尋獲案現場相片、尋獲庚○○GA－78
    31號自小客車案現場照片、新店分局尋獲戊○○8P－8456號
    汽車案現場勘查報告、尋獲戊○○8P－8456號汽車案現場相
    片、新竹市警察局第二分局8930－ND號自小客車內財物遭竊
    案勘察報告（含刑案現場測繪圖及現場照片）、新竹市警察
    局第二分局張寶方車內財物遭竊盜案勘察報告（含現場照片
    ）、新竹市警察局第二分局己○○車內財物遭竊案勘察報告
    （含現場照片）、新竹市警察局97年10月3 日竹市警鑑字第
    0970036938號函、新竹市警察局第二分局甲○○車內財物遭
    竊盜案勘察報告（含現場照片）、關東橋派出所發生竊盜案
    件紀錄表、臺北縣政府警察局98年1 月14日北縣警鑑字第09
    800005567 號鑑驗書、臺北縣政府警察局97年8 月22日北縣
    警鑑字第0970111062號鑑驗書、臺北縣政府警察局97年9 月
    5 日北縣警鑑字第0970119077號鑑驗書、內政部警政署刑事
    警察局97年11月11日刑醫字第0970153307號鑑驗書、內政部
    警政署刑事警察局97年11月17日刑醫字第0970157323號鑑驗
    書、內政部警政署刑事警察局97年11月28日刑醫字第097016
    2218號鑑驗書、刑事案件證物採驗紀錄表、證物清單、勘查
    採證同意書、贓物認領保管單、臺北縣政府警察局車輛協尋
    電腦輸入單、臺北縣政府警察局車輛尋獲電腦輸入單、失車
    唯讀案件基本資料各1 份在卷可查。
四、又被告為警查獲時，經採尿送驗結果，呈第二級毒品安非他
    命、甲基安非他命陽性反應，亦有新竹市警察局辦理煙毒、
    麻醉藥品案尿液送驗受檢人真實姓名代號對照表暨送驗登記
    簿影本、台灣尖端先進生技醫藥股份有限公司於97年11月27
    日所出具之尿液檢體編號B-350 號濫用藥物檢驗報告影本各
    1 紙附卷可憑。
、論罪科刑的理由：
一、論罪：
（一）按刑法第321 條第1 項第3 款攜帶兇器竊盜罪所謂之兇器
      ，其種類並無限制，凡客觀上足對人之生命、身體、安全
      構成威脅，具有危險性之器械均屬之，此有最高法院79年
      度台上字第5253號判例意旨可資參照。而螺絲起子係金屬
      製品，質硬而形尖，客觀上得持以攻擊人身，對人之生命
      、身體、安全構成威脅，為具有相當危險性之器械，證諸
      前開判例意旨，自屬刑法第321 條第1 項第3 款所稱之兇
      器。
（二）核被告乙○○於構成犯罪事實欄一、（一）至（三）3 次
      所為，均係犯刑法第321 條第1 項第3 款之攜帶兇器竊盜
      罪。於構成犯罪事實欄一、（四）至（七）5 次所為，均
      係犯刑法第320 條第1 項之竊盜罪。於構成犯罪事實欄二
      所為，係犯毒品危害防制條例第10條第2 項之施用第二級
      毒品罪；被告施用前持有第二級毒品之低度行為，為施用
      第二級毒品之高度行為所吸收，不另論罪。原起訴意旨認
      被告於構成犯罪事實欄一、（一）及（二）部分係犯刑法
      第320 條第1 項之竊盜罪，已經蒞庭之公訴檢察官於98年
      6 月17日本院簡式審判程序時，當庭更正起訴法條為刑法
      第32 1條第1 項第3 款之攜帶兇器竊盜罪，無庸再變更起
      訴法條，併予敘明。
（三）數罪併罰：被告所犯前開攜帶兇器竊盜3 罪、竊盜5 罪、
      施用第二級毒品1 罪各罪間，犯意各別、行為互殊，應予
      以分別論罪，合併處罰之。
（四）累犯：被告乙○○前曾於87年6 月間，因竊盜案件，經
      臺灣桃園地方法院於87年9 月11日，以87年度桃簡字第69
      7 號判決，判處有期徒刑7 月、緩刑3 年，嗣經同院以97
      年度撤緩字第19號裁定撤銷緩刑之宣告；又於89年1 月
      間，因竊盜案件，經士林地院於89年5 月16日，以89年度
      訴字第159 號判決，判處有期徒刑9 月，嗣提起上訴，經
      臺灣高等法院於89年9 月13日，以89年度上訴字第2143號
      判決駁回上訴確定；又於89年11月間，因竊盜案件，經
      士林地院於90年2 月27日，以89年度易字第1163號判決，
      判處有期徒刑3 年，嗣於90年4 月13日確定；又於90年
      4 月間，因違反毒品危害防制條例案件，經士林地院於90
      年1 月9 日，以90年度易字第831 號判決，分別判處有期
      徒刑5 月、4 月，並經定應執行刑為有期徒刑7 月確定，
      上開案件接續執行，於90年6 月15日入監執行，並於94年
      5 月10日因縮短刑期假釋付保護管束出監，而於95年3 月
      4 日保護管束期滿假釋未經撤銷視為執行完畢等情，有臺
      灣高等法院被告前案紀錄表及刑案資料查註紀錄表各1 份
      為證，其於5 年以內故意再犯本件有期徒刑以上之罪，為
      累犯，應依刑法第47條第1 項規定，加重其刑。
二、科刑：
（一）主刑：審酌被告素行不佳，仍不知悔悟再犯本件竊盜案件
      ，因為缺少交通工具及缺錢花用而起意偷竊的犯罪動機、
      目的，以攜帶兇器之加重竊盜方式而竊取他人之車輛，任
      意竊取他人財物，其所為顯不尊重他人財產權益，及竊盜
      所得財物之價值，及被告經施以觀察勒戒及強制戒治處分
      後，本次又再度施用足以導致精神障礙及生命危險之成癮
      性毒品，其前經施以觀察勒戒及強制戒治仍無法使其戒斷
      毒癮，足見其缺乏拒用毒品之決心及悔改之意，兼以施用
      毒品所生危害以自戕健康為主，及其施用次數，以及被告
      犯罪後坦白承認犯行等一切情狀，分別量處如主文所示之
      刑，並定其應執行之刑，以示懲儆。至起訴書建議諭知被
      告乙○○強制工作，雖非無見，惟本院認被告自警詢、偵
      查中及本院審理中均能坦白承認犯行，尚知悔悟，而被告
      有擺地攤之正當工作，因欠債始起意竊盜，且偷車僅係代
      步工具，甚或只是竊取車內財物之較輕微犯罪，應無竊盜
      之習慣，其竊盜行為雖有多次，惟各次竊盜所得價值有限
      ，惡性亦非重大，上開量處之刑已足使被告知所警惕，再
      斟酌被告現因另案於臺灣新竹監獄執行中，指揮書執畢日
      期為101 年11月17日，有臺灣高等法院被告前案紀錄表可
      按，加上本案所判處應執行有期徒刑4 年之刑期，接續或
      合併執行結果，刑期甚長，亦足以矯正被告之竊盜行為，
      是尚無予以強制工作之必要，併予敘明。
（二）不另為沒收之說明：至供竊盜犯行所用之螺絲起子3 支，
      並未扣案，且據被告供稱已丟棄，因無證據證明該螺絲起
      子仍存，為免沒收執行之困難，爰不予宣告沒收，併此敘
      明。
肆、適用法律依據：
一、程序法方面：刑事訴訟法第284 條之1 、第273 條之1 第1
    項、第299 條第1 項前段。
二、實體法方面：毒品危害防制條例第10條第2 項，刑法第11條
    前段、第321 條第1 項第3 款、第320 條第1 項、第47條第
    1 項、第51條第5 款，刑法施行法第1 條之1 第1 項、第2
    項前段，判決如主文。
本案經檢察官郭進昌到庭執行職務。
中    華    民    國    98    年    7     月    3     日
                  刑事第九庭法  官 馮俊郎
                            書記官 蕭汝芳
如不服本判決，應於判決送達後10日內向本院提出上訴書狀。上
訴書狀應敘述具體理由，未敘述上訴理由者，應於上訴期間屆滿
後20日內補提理由書狀於本院（均須按他造當事人之人數附繕本
）「切勿逕送上級法院」。
本件正本證明與原本無異。
中    華    民    國    98    年    7     月    3     日
                            書記官 蕭汝芳
附錄本案論罪科刑實體法條全文：
＊刑法第321 條第1 項第3 款：
犯竊盜罪而有左列情形之一者，處6 月以上、5 年以下有期徒刑
：
三、攜帶兇器而犯之者。
＊刑法第320 條第1 項：
意圖為自己或第三人不法之所有，而竊取他人之動產者，為竊盜
罪，處5 年以下有期徒刑、拘役或500 元以下罰金。（罰金之貨
幣單位改為新臺幣，並提高為30倍）
＊毒品危害防制條例第10條第2 項：
施用第二級毒品者，處3 年以下有期徒刑。


司法院資訊處製作；財團法人民間司法改革基金會備份。
